臺灣高等法院高雄分院刑事判決　　　　99年度上訴字第2086號
上　訴　人
即　被　告　陳寵惠
選任辯護人　梁智豪律師
上　訴　人
即　被　告　賴品臻
上　訴　人
即　被　告　政一
前列二人共同
選任辯護人　黃清江律師
上　訴　人
即　被　告　歐炳志
指定辯護人　本院公設辯護人　 李佩娟
上列上訴人因違反毒品危害防制條例等案件，不服臺灣高雄地方
法院中華民國99年11月15日99年度訴字第1321號第一審判決（起
訴案號：臺灣高雄地方法院檢察署年度偵字第15692 號、第1569
5 號、第16079 號、第27264 號），提起上訴，本院判決如下：
    主  文
原判決撤銷。
陳寵惠犯如附表七所示之罪，均累犯，各處如附表七所示之刑。
應執行有期徒刑拾伍年陸月。扣案如附表一編號2 所示之物，沒
收銷燬之；扣案如附表一編號1 、編號3 、附表二編號1 至4 、
附表三及附表四所示之物，均沒收；未扣案共同販賣第二級毒品
所得財物新臺幣貳拾陸萬元，應與政一、賴品臻連帶沒收之，
如全部或一部不能沒收時，以其等之財產連帶抵償之；未扣案共
同販賣第二級毒品所得財物新臺幣拾陸萬元，應與政一連帶沒
收之，如全部或一部不能沒收時，以其等之財產連帶抵償之；未
扣案球鞋壹雙、門號0000000000號行動電話壹支，均沒收，如全
部或一部不能沒收時，應與政一、賴品臻連帶追徵其價額。
賴品臻共同犯販賣第二級毒品罪，處有期徒刑捌年。扣案如附表
一編號3 、附表二編號3 、4 所示之物，均沒收。未扣案共同販
賣第二級毒品所得財物新臺幣貳拾陸萬元，應與陳寵惠、政一
連帶沒收之，如全部或一部不能沒收時，以其等之財產連帶抵償
之。未扣案球鞋壹雙、門號0000000000號行動電話壹支，均沒收
，如全部或一部不能沒收，應與陳寵惠、政一連帶追徵其價額
。
政一犯如附表八所示之罪，各處如附表八所示之刑。應執行有
期徒刑拾貳年肆月。扣案如附表一編號2 所示之物，沒收銷燬之
；扣案如附表一編號1 、編號3 、附表二編號3 、4 所示之物，
均沒收之；未扣案共同販賣第二級毒品所得財物新臺幣貳拾陸萬
元，應與陳寵惠、賴品臻連帶沒收之，如全部或一部不能沒收時
，以其等之財產連帶抵償之；未扣案共同販賣第二級毒品所得財
物新臺幣拾陸萬元，應與陳寵惠連帶沒收之，如全部或一部不能
沒收時，以其等之財產連帶抵償之；未扣案球鞋壹雙、門號0000
000000號行動電話壹支，均沒收，如全部或一部不能沒收時，應
與陳寵惠、賴品臻連帶追徵其價額。
歐炳志共同犯運輸第二級毒品罪，處有期徒刑肆年。扣案如附表
二編號4 、附表四所示之物，均沒收。
政一被訴轉讓第三級毒品罪部分，無罪。
    事  實
一、陳寵惠前因詐欺案件，經臺灣臺中地方法院於民國97年4 月
    30日以97年度易字第241 號判決判處有期徒刑6 月確定，並
    於97年7 月15日易科罰金執行完畢。其與賴品臻、政一、
    歐炳志四人均明知甲基安非他命係毒品危害防制條例第2 條
    第2 項第2 款所列之第二級毒品；一粒眠（銷甲西泮）係同
    條例第2 條第2 項第3 款所列之第三級毒品（但賴品臻未涉
    第三級毒品之相關犯行），並均屬行政院公告為懲治走私條
    例「公告管制物品項目及其數額」甲類第4 款之管制進出口
    物品，不得非法持有、販賣、運輸、轉讓，亦不得私運出口
    。而陳寵惠欲將甲基安非他命運輸出口前往印尼販賣予綽號
    「薇薇」之成年女子（下簡稱「薇薇」）以牟利，竟於下列
    時、地，為下列犯行：
（一）於99年3 月20日前某日，在其位於高雄市三民區○○○路
      548 巷15號住處，向友人政一表示，欲請政一以隨身
      夾帶甲基安非他命前往印尼雅加達，再販賣予「薇薇」之
      方式牟利，其會負責政一來回印尼之機票及食宿，若成
      功交易，政一另可取得交易金額百分之三十以為報酬，
      其並會安排當時亦在場、與其有共同運輸、販賣第二級毒
      品甲基安非他命之犯意聯絡之女友賴品臻陪同政一前往
      印尼，以利政一與「薇薇」交易並熟悉印尼當地毒品交
      易狀況。徵得政一同意後，陳寵惠、政一、賴品臻三
      人即共同基於意圖營利販賣甲基安非他命及運輸甲基安非
      他命、私運管制物品出口之犯意聯絡，於同年3 月20日晚
      上10時許，在賴品臻位於高雄縣仁武鄉○○村○○鄰○○○
      街25巷7 號房間內，由陳寵惠提供其所有之休閒鞋1 雙，
      賴品臻則提供膠帶、剪刀，以利陳寵惠將甲基安非他命（
      約135 公克）數包藏放在該休閒鞋鞋底。待甲基安非他命
      藏置妥當後，交由政一穿著，3 人並約定以政一所有
      之0000000000號行動電話與陳寵惠所有之0000000000號、
      0000000000號行動電話、賴品臻所有之門號0000000000號
      行動電話作為運輸、販賣毒品之聯絡工具後，政一即於
      翌日（即3 月21日）由賴品臻陪同，由桃園中正機場搭機
      出發，2 人一同將上開甲基安非他命走私運輸至印尼雅加
      達。嗣賴品臻安排政一居住事宜妥當後，政一旋依陳
      寵惠、賴品臻之指示，將上開甲基安非他命交付予「薇薇
      」（然其中29公克之第二級毒品甲基安非他命因過於潮濕
      ，遭「薇薇」退貨，故僅交付106 公克之甲基安非他命）
      ，政一再自「薇薇」處取得價金印尼盾8,000 餘萬元（
      折合新臺幣26萬元）後，再循陳寵惠之指示，於99年3 月
      24日將新台幣（下同）10萬元匯入陳寵惠國泰世華銀行00
      0000000000號帳戶內，另16萬元則於同日匯入賴品臻母親
      吳素珠之中國信託商業銀行000000000000號帳戶內（下簡
      稱中國信託帳戶）。涂政一嗣將遭「薇薇」退貨之29公克
      第二級毒品甲基安非他命放置於其租屋處之冷氣出風口晾
      乾，再返回台灣。
（二）於99年4 月5 日，陳寵惠、政一2 人復基於意圖營利販
      賣甲基安非他命之犯意聯絡，推由政一前往印尼租屋處
      ，由政一拿取前次入境時輸入、放置於冷氣出風口晾乾
      之第二級毒品甲基安非他命29公克交付予「薇薇」，並自
      「薇薇」處取得價金新臺幣9 萬元。政一將上開價金扣
      除生活所需費用後，先於99年4 月27日將其中51,724元匯
      入吳素珠前開中國信託帳戶，再於99年4 月28日將其中18
      ,000元匯至吳素珠前開中國信託帳戶內與陳寵惠。
（三）於99年4 月17日前某日，陳寵惠向歐炳志表示，欲請歐炳
      志以隨身夾帶甲基安非他命及一粒眠之方式，搭機前往印
      尼雅加達，再將甲基安非他命及一粒眠交付予政一，其
      會負責歐炳志來回印尼之機票及食宿，歐炳志另可獲得新
      臺幣2 萬元之報酬。徵得歐炳志同意後，陳寵惠、歐炳志
      2 人即共同基於運輸第二級毒品甲基安非他命、第三級毒
      品一粒眠及私運管制物品出口之犯意聯絡，於99年4 月17
      日凌晨，在位於高雄市○○區○○路75號之「龍翔飯店」
      631 號房內，由陳寵惠將藏放有甲基安非他命4 包（重約
      40公克）、一粒眠500 顆之球鞋一雙交予歐炳志穿著，並
      約定以歐炳志所有之0000000000號行動電話與陳寵惠所有
      之0000000000號行動電話作為運輸毒品之聯絡工具後，歐
      炳志即於同日凌晨2 時許搭乘「阿囉哈」營業用客車自高
      雄市北上前往桃園中正國際機場，再搭乘中華航空公司CI
      761 號班機出境，將上開甲基安非他命及一粒眠走私運輸
      至印尼雅加達後，依陳寵惠之指示，交付予已在雅加達某
      飯店內等候之政一，完成運輸甲基安非他命、一粒眠之
      行為，陳寵惠並依約於歐炳志返台後，交付新臺幣2 萬元
      之報酬給歐炳志。政一收受上開歐炳志運輸入印尼之甲
      基安非他命及一粒眠後，即基於與陳寵惠共同意圖營利販
      賣甲基安非他命之犯意聯絡，依陳寵惠之指示，將甲基安
      非他命以新臺幣7 萬元（約印尼盾2,000 萬元）之代價，
      販售予「薇薇」，得款後先將其中900 萬元印尼盾交予歐
      炳志，託其於99年4 月18日將該筆錢換成美金1,000 元，
      返臺後交付予陳寵惠，其餘1100萬元印尼盾，扣除生活所
      需費用後，政一於99年4 月21日返台後，將剩下之1,00
      0 萬印尼盾兌換成約新臺幣2 萬元，交付給陳寵惠。
二、政一為前開二次犯行後，與陳寵惠商談由其出資新臺幣20
    萬元，交由陳寵惠購買甲基安非他命，再由其攜帶前往印尼
    雅加達販賣予「薇薇」之方式牟利，所得則以7 比3 方式拆
    帳。2 人議妥後，旋基於意圖營利販入甲基安非他命及運輸
    甲基安非他命、私運管制物品出口之犯意聯絡，先由陳寵惠
    持政一所有之新臺幣20萬元，販入甲基安非他命3 包（約
    137 公克）後，2 人於99年5 月4 日凌晨3 時許，在位於高
    雄市○鎮區○○路之「富爺旅社」內，由政一將陳寵惠所
    有之黑色束褲穿妥，再將上開甲基安非他命其中2 包，綑綁
    於胯下，另1 包則藏放在牛仔褲右前方口袋內，並約定以
    政一所有之0000000000號行動電話與陳寵惠所有之00000000
    00號行動電話作為運輸、販賣毒品之聯絡工具後，旋於同日
    早上6 時許前往高雄國際機場，欲搭乘中華航空公司CI300
    號班機至桃園國際機場轉機前往印尼雅加達交付予「薇薇」
    。嗣因其等前述事實欄一、(一)、(二)之販賣毒品犯行，均為警
    方透過通訊監察之方式得知，認此次時機成熟，遂於同日早
    上6 時20分許，在高雄國際機場出境大廳，將政一逮捕，
    並在其身上扣得如附表一所示之物。政一遭逮捕後，於偵
    查及審判中均自白前開事實欄一、二所示犯行。
三、陳寵惠明知假麻黃鹼係屬毒品危害防制條例第2 條第2 項第
    4 款所列之第四級毒品，不得非法持有、販賣。於99年3 月
    間某日凌晨，在高雄市○○路與鼎山路交岔口附近，受真實
    姓名年籍不詳，綽號「大胖」之成年男子所委託，代為尋找
    假麻黃鹼買主後，竟基於意圖販賣而持有第四級毒品假麻黃
    鹼之犯意，自「大胖」處收受假麻黃鹼21包（起訴書誤載為
    9 包。其中3 包驗前總毛重592.56公克、驗前總純質淨重56
    7.56公克；6 包驗前總毛重1130.08 公克、驗前總純質淨重
    1081.19 公克；6 包驗前總毛重22.07 公克、驗前總純質淨
    重18.96 公克；6 包驗前總毛重35.87 公克、驗前總純質淨
    重32.48 公克）而持有之，並駕駛其所有之自小客車，將其
    中假麻黃鹼9 包置於不知情之賴品臻位於高雄縣仁武鄉○○
    ○街25巷7 號住處，另12包則攜至其位於高雄市三民區○○
    ○路548 巷15號住所藏放。嗣警方於99年5 月4 日查獲政
    一前開事實二所示犯行後，旋於同日下午1 時10分許，在高
    雄市三民區○○○路548 巷15號拘提陳寵惠到案，並在其住
    處扣得如附表二、附表六所示之物；於同日下午2 時50分許
    ，在賴品臻位於高雄縣仁武鄉○○○街25巷7 號住處，扣得
    如附表三所示之物；於同年5 月6 日10時50分許，在高雄市
    ○○區○○街107 號5 樓之8 號拘提歐炳志到案，並扣得如
    附表四所示之物。嗣陳寵惠、歐炳志於偵查及審判中均自白
    前開犯行，始悉上情。
四、案經高雄市政府警察局移送臺灣高雄地方法院檢察署檢察官
    偵查起訴。
    理  由
壹、證據能力部分：
一、通訊監察譯文部分：
    本院審酌本案通訊監察譯文係經臺灣高雄地方法院核發通訊
    監察書所為合法通訊監察，有該院99年度聲監字第513 、72
    9 號通訊監察書在卷可證（見本院卷第97頁至97-3頁），且
    與本案犯罪事實具有關連性，而無不當取得之情形，認為以
    之作為本案之證據亦屬適當，揆諸刑事訴訟法第159 條之5
    第1 項之規定，上開通訊監察譯文均具有證據能力。
二、按被告以外之人於審判外之言詞或書面陳述，除法律有規定
    者外，不得作為證據；又被告以外之人於審判外之陳述，雖
    不符第159 條之1 至第159 條之4 之規定，但經當事人於審
    判程式同意作為證據，法院審酌該言詞陳述或書面陳述作成
    時之情況，認為適當者，亦得為證據；當事人、代理人或辯
    護人於法院調查證據時，知有第159 條第1項 不得為證據之
    情形，而未於言詞辯論終結前聲明異議者，視為有前項之同
    意，刑事訴訟法第159 條第1 項、第159 條之5 規定甚明。
    經查，本判決後開所引用之各該被告以外之人於審判外之陳
    述（包括書面陳述），雖屬傳聞證據，惟業經被告陳寵惠、
    賴品臻、政一、歐炳志及其等辯護人於本院均表示同意有
    證據能力，且迄至言詞辯論終結前亦均未聲明異議，本院審
    酌上開證據資料製作時之情況，尚查無違法不當之瑕疵，認
    以之作為證據應屬適當，揆諸上開法律規定與說明，爰逕依
    刑事訴訟法第159 條之5 規定，認上揭傳聞證據資料，均有
    證據能力。
三、另其他證據部分，本院於審判期日，依各該證據不同之性質
    ，以提示或告以要旨等法定調查方法逐一調查，並使當事人
    表示意見，本院亦查無法定證據取得禁止或證據使用禁止之
    情形，故認所引用各項證據資料，均具證據之適格。
貳、事實認定部分：
一、事實一、(一)部分：
    訊據被告陳寵惠、賴品臻、政一3 人就此部分之犯行於本
    院審理中均坦承不諱（見本院卷一第84-85 頁），並有該3
    人之入出境紀錄（見警一卷第257-260 頁）、被告陳寵惠使
    用0000000000號電話代被告賴品臻、政一向旅行社訂購機
    票、要求政一到陳寵惠家拿東西、陳寵惠打電話跟「薇薇
    」說近日有朋友要過去了、貨色有一點黃，政一與「薇薇
    」交易完畢後，被告陳寵惠以該電話撥打賴品臻持用之0000
    000000號行動電話，除由賴品臻告知要查匯款有無入帳外，
    另由在旁之涂政一告以：「還剩29公克」等語之通訊監察譯
    文（見警卷一第264-266 、267-268 頁）、吳素珠中國信託
    商業銀行000000000000號帳戶歷史交易查詢（99年3 月24日
    有一筆16萬元入帳，見99年度偵字第15692 號卷第90頁）、
    陳寵惠於國泰世華銀行000000000000號帳戶存提明細（99年
    3 月24日有一筆10萬元之款項存入左列帳戶，見99年度偵字
    第15692號卷第122 頁）在卷可稽，應堪信為真實。
二、事實一、(二)部分：
（一）訊據被告陳寵惠、政一2 人就此部分之犯行於本院審理
      中均坦承不諱（見本院卷一第84-85 頁），並有被告政
      一之入出境紀錄（見警一卷第257-260 頁）、被告2 人於
      事實一、(一)毒品交易完成後，由被告陳寵惠使用00000000
      00號電話撥打賴品臻持用之0000000000號行動電話，由涂
      政一告以：「還剩29公克」等語之通訊監察譯文（見警卷
      一第268 頁）、吳素珠中國信託商業銀行000000000000號
      帳戶歷史交易查詢（99年4 月7 日有一筆51,724元；同年
      4 月8 日有一筆18,000元匯至該帳戶，見99年度偵字第15
      692 號卷第91頁）在卷可稽，應堪信為真實。
（二）檢察官另認被告陳寵惠、政一2 人此部分所販賣之第二
      級毒品甲基安非他命係當次涂政一由台灣運輸進入印尼云
      云，然業為被告陳寵惠、政一於本院審理中矢口否認，
      且證人即本案承辦員警雷銘芳亦證稱：「依99年4 月5 日
      監聽內容並不知道他們有攜帶運輸毒品出境的行為」等語
      （見原審卷第127 頁），查被告陳寵惠、政一2 人就此
      部分運輸之第二級毒品甲基安非他命固曾於偵查及原審中
      自白，惟按共同被告所為不利於己之供述，固得採為其他
      共同被告犯罪之證據，惟此項不利之供述，仍應調查其他
      必要之證據，以察其是否與事實相符，自難專憑此項供述
      ，為其他共同被告犯罪事實之認定。亦即仍須有補強證據
      以擔保該共同被告自白之真實性，始得採為論罪之依據。
      而所謂補強證據，則指除該共同被告不利於己之陳述外，
      其他足以證明該陳述之事實確具有相當程度真實性之證據
      而言，雖所補強者，非以事實之全部為必要，但亦須因補
      強證據與該項陳述之相互利用，足使犯罪事實獲得確信者
      ，始足當之（最高法院88年度台上字第5729號判決意旨參
      照）。是有關被告陳寵惠、政一2 人此部分之運輸甲基
      安非他命犯行，既僅有共同被告之自白，尚乏有力之補強
      證據可資證明，依前揭最高法院判決意旨，公訴人前述所
      指，即難認為有據。
三、事實一、(三)部分：
（一）被告陳寵惠、歐炳志2 人之運輸甲基安非他命、一粒眠部
      分：
      訊據被告陳寵惠坦承有與被告歐炳志共同運輸第三級毒品
      一粒眠之事實，但否認有與被告歐炳志共同運輸第二級毒
      品甲基安非他命，辯稱：甲基安非他命是綽號「家興」者
      委託歐炳志運輸的云云。被告歐炳志坦承有與被告陳寵惠
      共同運輸第二級毒品甲基安非他命之事實，但否認有與被
      告陳寵惠共同運輸第三級毒品一粒眠，辯稱：不知道鞋底
      另放有一粒眠，是到達雅加達才知道的，甲基安非他命是
      綽號「豬肉的」叫我拿給陳寵惠云云（見本院卷二第111
      頁背面）。惟查：
      1.被告陳寵惠、歐炳志2 人前述辯解不僅互相矛盾，且該
        2 人之運輸甲基安非他命、一粒眠犯行，業據被告陳寵
        惠於警、偵訊及原審審理中自承：「歐炳志在四月份運
        送安非他命、一粒眠送至印尼是要交給政一。因為
        政一當時人在印尼，我跟歐炳志講說到印尼把毒品交給
        政一，政一再去找薇薇…，歐炳志回來後，帶美金
        1 千元給我，政一帶2 萬元給我」（見99年度偵字第
        15692 號卷第27頁）、「歐炳志去印尼那次，交一粒眠
        、安非他命讓他帶去」（見99年度偵字第15692 號卷第
        156 頁）、「我承認我有叫他們去印尼，就是歐炳志帶
        「紅豆」（即一粒眠）、安非他命過去」等語（見99年
        度偵聲字第367 號卷第7-8 頁）；被告歐炳志亦自承：
        「99年4 月17日這次出國有挾帶紅豆（一粒眠）與安非
        他命出境。是綽號「小賀」陳寵惠要我挾帶出境，到印
        尼雅加達交予綽號「喬建」之政一。我是穿綽號「小
        賀」陳寵惠交給我穿之黑色Jump廠牌運動鞋出境，安非
        他命及紅豆就夾藏在運動鞋內，我穿著就直接出境到印
        尼了。於99年4 月17日的凌晨一點多，在高雄市○○區
        ○○路（75號）的「龍翔大飯店」631 號房內，「小賀
        」當場把毒品安非他命夾藏在運動鞋的內層內，至於紅
        豆（一粒眠）他事先就用好夾藏在運動鞋的底層了，然
        後他就開著紅色的BMW 自小客車載我到九如交流道去搭
        2 點20分北上的「阿囉哈」客運到桃園，我到南崁交流
        道下車後，再換計程車去中正機場搭華航的飛機到印尼
        。…那次代價是2 萬塊台幣…，監聽譯文中「9 條」就
        是印尼盾900 萬約美金1 千元，「東西」就是安非他命
        及紅豆（一粒眠）、「工作費」就是我這趟夾帶毒品出
        境的費用。整段譯文的意思就是，陳寵惠要我在印尼將
        毒品交給政一後，再向他拿900 萬元的印尼盾，然後
        至機場換1 千元的美金回國」（見警一卷第228-230 頁
        ）、「是陳寵惠請我在4 月17日將安非他命、一粒眠搭
        飛機從台灣運至印尼」（見99年度偵字第16079 號卷第
        6 頁）、「我認罪」等語（見原審卷第65、123 頁），
        核與證人政一証述：「歐炳志是於99年4 月17日受陳
        寵惠之託將40公克的毒品安非他命及500 顆毒品「紅豆
        」（俗稱一粒眠）帶到印尼交給我，要我轉交給綽號「
        薇薇」的大陸女子」、「99年4 月17日陳寵惠叫歐炳志
        挾帶過去印尼雅加達的毒品有安非他命、「紅豆」（一
        粒眠）500 顆。我有問陳寵惠，他說他這趟有給歐炳志
        台幣約2 萬至3 萬的代價」（見警一卷第147 、157 頁
        ）、「歐炳志帶40克的安非他命及500 顆的一粒眠到雅
        加達交給我，要我交給薇薇，這批貨只有賣掉安非他命
        ，所得7 萬元」、「40克的安非他命賣得2,000 萬印尼
        盾，其中900 萬交給歐炳志拿回臺灣，其他扣除我的生
        活花費後，剩下約1,000 萬印尼盾，我換成台幣約2 萬
        多接近3 萬元，扣除機票錢，我拿剩下的給陳寵惠」等
        語（見99年度偵字第15695 號卷第23頁）相符。
      2.此外，並有被告歐炳志之入出境記錄（見警一卷第261
        頁）、被告歐炳志運輸前述毒品所穿著之黑色球鞋1 雙
        、供陳寵惠、歐炳志2 人通話所用之手機（門號各為00
        00000000、0000000000）扣案，及歐炳志扣案物品照片
        13張在卷可證（見警一卷第249-255 頁），且有被告陳
        寵惠以前述0000000000號行動電話連絡歐炳志持用之00
        00000000號行動電話指示歐炳志曰：「入關前，你要把
        手機關機，電池拔下來，你要記得，再來過關以後，你
        應該是會先換錢啦，你要記得啦，來再換上現在這支電
        話」、「A （即陳寵惠）：你那" 東西" 拿給他以後跟
        他說你要跟他拿"9條" 這樣。B （即歐炳志）：嗯…A
        ：說你要在那裡的花費…B ：說要跟他拿"9條" 就對了
        。A:說你的" 工作費" 要在那裡拿就對了」之監聽譯文
        （見警一卷第277-278 、29 5頁）在卷可稽，堪信被告
        陳寵惠、歐炳志2 人前述辯解，顯不實在，渠2 人就運
        輸甲基安非他命、一粒眠犯行確有犯意聯絡、行為分擔
        ，至為明確。
（二）被告陳寵惠、政一2 人販賣甲基安非他命部分：
      訊據被告陳寵惠、政一2 人就此部分之犯行於本院審理
      中均坦承不諱（見本院卷一第84-85 頁），並有被告政
      一之入出境紀錄（見警一卷第257-260 頁）、證人歐炳志
      前述証述在卷可按，而本次交易之甲基安非他命品質不佳
      ，買家「薇薇」於買入後，隨即於99年4 月21日撥打陳寵
      惠持用之0000000000行動電話，向被告陳寵惠抱怨等情，
      並有該通訊監察譯文（見警卷一第281 頁）在卷可稽，被
      告2 人上述自白核與事實相符，自堪信為真實。
四、事實二部分：
（一）訊據被告陳寵惠、政一2 人就此部分之犯行於本院審理
      中均坦承不諱（見本院卷一第84-85 頁），並有被告政
      一之入出境紀錄（見警一卷第257-260 頁）、被告政一
      99年5 月4 日之運輸甲基安非他命照片12張、高雄市政府
      警察局搜索扣押筆錄、目錄表、甲基安非他命3 包、行動
      電話2 支、黑色束褲1 件、高雄關稅局扣押貨物、運輸工
      具收據及搜索筆錄（見警一卷第260 、171-178 、183-18
      9 頁）、內政部警政署刑事警察第0000000000號鑑定書（
      被告政一於99年5 月4 日運輸之物確為甲基安非他命，
      驗前純質淨重共127.88公克，見警一卷第190 頁），及被
      告陳寵惠使用0000000000號電話撥打政一持用之000000
      0000號行動電話之通訊監察譯文（見警卷一第289 頁）在
      卷可稽，應堪信為真實。
（二）按販賣第一級、第二級毒品罪，並不以販入之後復行賣出
      為要件。祇要以營利為目的，將毒品販入或賣出，有一於
      此，仍屬犯罪既遂。原審依前述長時期通訊監聽所得，上
      訴人為販賣第一級、第二級毒品營利而販入海洛因、安非
      他命的對話，參酌上訴人坦承販入上開毒品，及被警查扣
      海洛因2 包、安非他命5 包、電子磅秤1 台、行動電話手
      機2 支等證據資料，為綜合判斷，認足以證明上訴人係意
      圖營利而販入毒品，非為供己施用，乃事實審法院採證認
      事職權之合法行使，且已依卷證資料詳為論斷，並無認定
      事實不依證據之情形（最高法院98年度台上字第5541號判
      決意旨參照）。經查，被告政一自承：「本次被查獲的
      安非他命，我是跟人家借了快20萬，交給陳寵惠去買安非
      他命。買了37克的安非他命」等語（見99年度偵字第1569
      5 號第24-25 頁）、「本件是五月四日被查獲。當日大約
      凌晨四點多的時候，陳寵惠打電話給我，叫我到富爺旅社
      ，他拿「第二級毒品甲基安非他命」及束褲給我，我就自
      己將束褲穿起來把「第二級毒品甲基安非他命」放在束褲
      及牛仔褲的口袋，之後再坐計程車到小港機場搭中華航空
      的飛機，我是在出境大廳被警察查獲。毒品是要帶到印尼
      交給中國籍的女子（綽號「薇薇」），至於要拿多少錢，
      陳寵惠沒有告訴我，綽號「薇薇」的人會自己跟陳寵惠聯
      絡，且因為我跟綽號「薇薇」的人也熟，所以這次我打算
      叫他自己匯錢給陳寵惠」等語（見原審卷第18-19 頁），
      參以被告陳寵惠、政一99年4 月29日11時22分25秒之通
      訊監察譯文「A （即政一）：印尼賣給" 薇薇" 、賣"
      糖仔" 、賣" 安非他命" ，這樣清楚嗎? 有嗎? 清楚嗎，
      啊叫" 鳥仔" 帶" 東西" 出關，這清楚? B （即陳寵惠）
      ：啊來呢…A:" 鳥仔" 的電話不給我，我就自己帶，這樣
      要給我嗎？」等語（見警一卷第289 頁）、政一與「薇
      薇」99年5 月2 日18時20分28秒通訊監察譯文「B （在印
      尼的大陸女子薇薇）：我跟你說那個東西，如果再那麼濕
      ，他們就不要了，他們說不想再拿了，以後如果還是這樣
      子…A （政一）：嗯…B:全是水…A:就是要" 乾的" 就
      對了…B:對啊……」，陳寵惠與「薇薇」99年5 月4 日凌
      晨2 時58分即政一即將搭機出國前約4 小時，猶有通訊
      監察譯文「A （陳寵惠）：晚一天可不可以？B （薇薇）
      ：啊，不可以，因為人家今天就要，我已經給人家拖了一
      天了…A:我知道啦，我自己的問題啦…B:那你說什麼事…
      A:我妳講要晚一天因為" 東西" 來不及啦，還不夠" 乾"
      ，你懂嗎? 」等語（見警一卷第286 頁），顯見被告陳寵
      惠、政一已找好買主「薇薇」，再販入該次甲基安非他
      命，2 人確實係意圖營利而販入第二級毒品甲基安非他命
      ，是依前述最高法院判決意旨，渠等所為之販賣第二級毒
      品犯行業已既遂，堪可認定。
五、事實三部分：
    此部分犯罪事實，業據被告陳寵惠於偵查及本院審理中均坦
    承不諱，核與證人賴品臻所述情節相符，而此部分之扣案物
    21包為第四級毒品即毒品先驅原料「假麻黃」之事實，並
    有內政部警政署刑事警察局99年6 月30日刑鑑字第09900866
    25號鑑定書（在被告陳寵惠住處查獲之毒品14包，檢驗結果
    ：編號1 、9 ：檢出二級毒品甲基安非他命成分編號16、17
    、21-30 ：檢出四級毒品，毒品先驅原料「假麻黃」，純
    度約98% ，見警一卷第141 頁）、內政部警政署刑事警察局
    99年7 月8 日刑鑑字第0000000000號鑑定書（在被告賴品臻
    住處查獲之粉末9 包之檢驗結果：檢出四級毒品，毒品先驅
    原料『假麻黃』，純度約98% ，見警一卷第224 頁）在卷
    可證，此外，尚有搜索扣押筆錄2 份、現場照片（見警一卷
    第118-124 、128-140 、215-217 、220 頁）可稽，足認被
    告陳寵惠此部分出於任意性之自白，均與事實相符，堪以採
    信。
綜上所述，本案事證明確，被告4 人犯行均堪認定，應依法論科
。
、論罪科刑：
（一）按甲基安非他命係毒品危害防制條例第2 條第2 項第2 款
      所列之第二級毒品；一粒眠（銷甲西泮）係同條例第2 條
      第2項 第3 款所列之第三級毒品；假麻黃鹼係屬同制條例
      第2 條第2 項第4 款所列之第四級毒品，並均屬行政院公
      告為懲治走私條例「公告管制物品項目及其數額」甲類第
      4 款之管制進出口物品，不得非法持有、運輸、販賣、轉
      讓，亦不得私運出口。而所謂「運輸」毒品罪，係指本於
      運輸意思而搬運輸送毒品，亦即由一地轉運輸送至另一地
      ，乃單純運輸並無他項目的或結果而言，若以販賣目的而
      從事於搬運行為，仍成立意圖販賣而持有罪（最高法院24
      年上字第1673號判例意旨參照）。故核被告陳寵惠、賴品
      臻、政一就事實一、(一)部分所為，均係犯毒品危害防制
      條例第4 條第2 項之運輸、販賣第二級毒品罪及懲治走私
      條例第2 條第1 項之私運管制物品出口罪；被告陳寵惠、
      政一就事實一、(二)部分所為，均係犯毒品危害防制條例
      第4 條第2 項之販賣第二級毒品罪；被告陳寵惠就事實一
      、(三)部分所為，係犯毒品危害防制條例第4 條第2 項之運
      輸、販賣第二級毒品罪、同條例第4 條第3 項之運輸第三
      級毒品罪及懲治走私條例第2 條第1 項之私運管制物品出
      口罪，被告歐炳志就事實一、(三)前段部分所為，係犯毒品
      危害防制條例第4條 第2 項、第3 項之運輸第二級毒品罪
      、運輸第三級毒品罪及懲治走私條例第2 條第1 項之私運
      管制物品出口罪，被告政一就事實一、(三)後段部分所為
      ，係犯毒品危害防制條例第4 條第2 項之販賣第二級毒品
      罪；被告陳寵惠、政一就事實二部分所為，均係犯毒品
      危害防制條例第4條 第2 項之販賣第二級毒品罪既遂、同
      條例第4 條第2 項、第6 項之運輸第二級毒品罪未遂及懲
      治走私條例第2 條第2 項、第1 項之私運管制物品出口未
      遂罪；被告陳寵惠就事實三所為，係犯毒品危害防制條例
      第5 條第4 項之意圖販賣而持有第四級毒品罪。公訴人雖
      認被告陳寵惠、政一就事實一、(二)部分所為，另係犯毒
      品危害防制條例第4 條第2 項之運輸第二級毒品罪，然有
      關被告2 人涉犯運輸第二級毒品犯行，缺乏積極證據可資
      證明，業如前述，而檢察官認此部分與被告2 人涉犯販賣
      第二級毒品犯行，有吸收犯之實質上一罪關係，故爰不另
      為無罪之諭知。公訴意旨就事實一(一)、(三)前段部分雖漏載
      懲治走私條例第2 條第1 項之私運管制物品進口既遂罪；
      就事實二部分雖漏載懲治走私條例第2 條第2 項、第1 項
      之私運管制物品出口未遂罪，惟起訴書犯罪事實欄業已記
      載被告陳寵惠等人自臺灣私運毒品出口之犯罪事實，是堪
      認私運管制物品出口部分，為屬起訴犯罪事實之範圍，本
      院自應予以審理，附此敘明。又公訴人認被告陳寵惠事實
      三部分所犯係毒品危害防制條例第4 條第4 項之運輸第四
      級毒品罪，然被告陳寵惠自綽號「大胖」之男子收受上開
      假麻黃鹼之目的係為圖販賣，業據被告陳寵惠於原審審理
      中陳述明確（參原審卷第141 頁、第142 頁），核與被告
      陳寵惠就上開毒品與他人所為之通訊，談及上開毒品價格
      、數量等內容相符（見警一卷第283 頁），足認陳寵惠係
      以販賣為目的而從事搬運行為，依上開最高法院判例意旨
      ，應成立意圖販賣而持有第四級毒品罪，公訴意旨此部分
      所認，容有未洽，然起訴基本事實同一，爰依法變更起訴
      法條。再事實三部分，被告陳寵惠係自綽號「大胖」之男
      子處，同時收受假麻黃鹼21包，亦據其於原審審理中陳述
      明確，並有如附表二編號1 、附表三編號1 之假麻黃鹼共
      21包扣案可證，公訴意旨僅載明收受9 包，容有誤會，然
      因被告陳寵惠係以一行為同時收受上開假麻黃鹼，為單純
      一罪，本院自得予以審理，併此敘明。被告陳寵惠、賴品
      臻、政一於事實一、(一)犯行中，持有毒品甲基安非他命
      之低度行為，為運輸、販賣之高度行為所吸收，不另論罪
      。被告陳寵惠、政一就事實一、(二)、(三)後段犯行中，持
      有毒品甲基安非他命之低度行為，均為販賣之高度行為所
      吸收，均不另論罪。被告陳寵惠、政一事實二犯行中，
      持有毒品甲基安非他命之低度行為，均為運輸、販賣之高
      度行為所吸收，均不另論罪。被告陳寵惠、歐炳志就事實
      一、(三)前段犯行中，持有毒品甲基安非他命之低度行為，
      為運輸之高度行為所吸收，不另論罪。被告陳寵惠就事實
      三犯行，持有毒品假麻黃鹼之低度行為，為意圖販賣而持
      有之高度行為所吸收，亦不另論罪。又持有第三級毒品之
      數量需達純質淨重20公克以上，始為毒品危害防制條例第
      11條第5 項處罰之行為，本案公訴人就事實一、(三)部分並
      未舉證證明被告陳寵惠、歐炳志所持有之第三級毒品純質
      淨重已達20公克以上，該毒品復未扣案可供鑑驗，是並無
      證據足資證明被告陳寵惠、歐炳志持有上開第三級毒品，
      已違反毒品危害防制條例第11條第5 項之持有第三級毒品
      罪，從而，尚無運輸第三級毒品之高度行為，吸收持有第
      三級毒品低度行為之情形，另被告政一雖收受歐炳志交
      付之上開第三級毒品，但既無積極證據證明其持有之第三
      級毒品純質淨重已達20公克以上，自不另論毒品危害防制
      條例第11條第5 項之持有第三級毒品犯罪，再歐炳志運輸
      第二、三級毒品後，轉讓其所運輸之毒品與涂政一之行為
      ，為其完成毒品運輸後之當然結果，為不罰之後行為，均
      附此敘明。
（二）共犯關係：
      被告陳寵惠、賴品臻、政一，就事實欄一、(一)所示犯行
      ，有犯意聯絡及行為分擔；被告陳寵惠、政一，就事實
      欄一、(二)、(三)後段及事實欄二所示犯行，有犯意聯絡及行
      為分擔；被告陳寵惠、歐炳志就事實欄一、(三)前段所示運
      輸第二級、第三級及私運管制物品出口犯行，有犯意聯絡
      及行為分擔，應分別論以共同正犯。至公訴意旨就事實欄
      一、(三)後段被告政一販賣第二級毒品犯行部分，雖未載
      明被告陳寵惠與之有何犯意聯絡或行為分擔，然依起訴事
      實所載，此部分之甲基安非他命，係被告陳寵惠所有，亦
      係其委由被告歐炳志帶至印尼交付予被告政一，被告
      政一販賣後所得款項，則均交由被告陳寵惠，顯然被告
      政一所以販賣甲基安非他命，係出於被告陳寵惠之意思，
      2 人就此部分之犯行，自有犯意之聯絡與行為分擔，而為
      共同正犯無訛。
（三）罪數：
      1.被告歐炳志就事實欄一、(三)所示運輸第二級毒品、運輸
        第三級毒品及私運管制物品出口三罪間，為一行為觸犯
        數罪名，為想像競合犯，應論以較重之運輸第二級毒品
        罪處斷。
      2.按刑法上一行為而觸犯數罪名之想像競合犯存在之目的
        ，在於避免對於同一不法要素予以過度評價，其所謂「
        同一行為」係指所實行者為完全或局部同一之行為而言
        ，因此刑法修正刪除牽連犯之規定後，於修正前原認屬
        於方法目的或原因結果之不同犯罪，其間果有實行之行
        為完全或局部同一之情形，應得依想像競合犯論擬；而
        毒品危害防制條例第4 條所稱之運輸毒品，係指轉運輸
        送毒品之謂，運輸毒品按其性質或結果，並非當然含有
        販賣之成分，難謂其間有吸收關係，故刑法修正刪除牽
        連犯之規定後，行為人意圖營利販入毒品，運輸他地交
        付買受人，以完成賣出行為，其運輸與販賣毒品間，行
        為局部同一，應按想像競合犯處斷（最高法院97年度臺
        上字第3494號判決意旨參照）。本件被告等人就事實欄
        一(一)、二所示犯行，自臺灣運輸甲基安非他命至印尼，
        其目的係在販賣予「薇薇」，故其等販賣及運輸甲基安
        非他命之行為，確有實行之行為完全或局部同一之情形
        ，依上開最高法院判決意旨，被告陳寵惠、賴品臻、
        政一，就事實欄一、(一)所示運輸、販賣第二級毒品及私
        運管制物品出口3 罪間；被告陳寵惠就事實欄一、(三)所
        示運輸、第二、三級毒品、販賣第二級毒品及私運管制
        物品出口4 罪間；被告陳寵惠、政一，就事實欄二所
        示販賣第二級毒品既遂、運輸第二級毒品未遂及私運管
        制物品出口未遂3 罪間，均係一行為同時觸犯數罪名之
        想像競合犯自應依想像競合犯論擬，故其等分別所犯之
        上開3 罪，皆依想像競合犯之規定，從一重之販賣第二
        級毒品罪處斷。被告陳寵惠所犯上開意圖販賣而持有第
        四級毒品罪與4 次販賣第二級毒品罪；被告政一所犯
        上開4 次販賣第二級毒品罪，均犯意各別、行為互殊，
        應予分論併罰。
（四）刑罰加重、減輕之事由：
    1.被告陳寵惠部分：
      (1)被告陳寵惠有如犯罪事實欄所載之前案科刑及執行完畢
        紀錄，有卷附臺灣高等法院被告前案紀錄表可按，其受
        有期徒刑之執行完畢，5 年以內故意再犯本件有期徒刑
        以上之各罪，均為累犯，惟被告陳寵惠所犯販賣第二級
        毒品罪最重本刑為無期徒刑，依法不得加重，故僅就被
        告陳寵惠所犯販賣第二級毒品罪有期徒刑及併科罰金部
        分，所犯意圖販賣而持有第四級毒品罪部分，依法加重
        其刑。
      (2)又被告陳寵惠就其前述犯行，業於警詢、偵查，及原審
        審理中均自白（見各該卷筆錄），所為合於毒品危害防
        制條例第17條第2 項之規定，爰就前述各該犯行，均減
        輕其刑，被告陳寵惠同時具有刑之加重及減輕事由，依
        法應先加後減之。
    2.被告政一部分：
      (1)被告政一主張，其所為事實欄一、(一)犯行亦有自首，
        並在偵、審中已自白，原審應遞減其刑，竟未為之，顯
        有判決不適用法令之處云云。惟查被告政一所為事實
        欄一、(一)犯行，業經警方透過監聽而明確掌握，業據證
        人即本案承辦警員雷銘芳於原審審理中證述明確（見原
        審卷第127 頁），此部分並不合於自首之要件。又被告
        政一所為事實欄一、(二)之販賣甲基安非他命行為，固
        合於自首之要件，然查94年2 月2 日公布修正之刑法第
        62條，將原規定：「對於未發覺之罪自首而受裁判者，
        減輕其刑。但有特別規定者，依其規定」，修正為：「
        對於未發覺之罪自首而受裁判者，得減輕其刑。但有特
        別規定者，依其規定」，是依修正後現行刑法第62條規
        定自首減輕與否，除有特別規定外，法院本有自由裁量
        之權，非謂必應減輕其刑。又毒品危害防制條例第17條
        第2 項雖規定：「犯該條例第4 條至第8 條之罪於偵查
        及審判中均自白者，減輕其刑」。惟按合於自首要件者
        ，當然包括自白之情形在內，於依自首規定減輕其刑後
        ，即不能再依自白之規定，予以遞減；又自首及在偵查
        中自白者，分採強制減輕及任意減輕主義，此兩種減輕
        ，在本質上不能同時並用（最高法院76年度台上字第84
        74號、82年度台上字第2191號判決意旨、台灣高等法院
        99年度法律座談會刑事第22號提案研討結果亦採相同意
        見），據此，因合於自首要件者，本質上當然包括自白
        情形在內，且刑法第62條之自首係採「任意減輕」主義
        ，與前揭毒品危害防制條例第17條第2 項之自白所採「
        強制減輕」主義不同，兩者亦無法併用，是本件被告
        政一雖有自首其販賣甲基安非他命與「薇薇」（如事實
        欄一(二)所示），然因被告政一就其自首之以上犯罪亦
        於偵、審中自白而適用毒品危害防制條例第17條第2 項
        之強制減刑規定減輕其刑，自無法再適用刑法第62條自
        首之規定，予以遞減其刑。是其前述主張，尚有誤會。
        從而，被告政一就其事實欄所載犯行，業於警詢、偵
        查，及原審審理中均自白（見各該卷筆錄），所為合於
        毒品危害防制條例第17條第2 項之規定，爰就前述各該
        犯行，均減輕其刑。
      (2)再按刑事訴訟法第370 條固明定，由被告上訴或為被告
        之利益而上訴者，第二審法院不得諭知較重於原審判決
        之刑，但因原審判決適用法條不當而撤銷之者，不在此
        限。因此所謂不利益變更之禁止，僅禁止其為較重之刑
        之宣告，不及於被告之不利益事實之認定與法律之適用
        （最高法院97年度台非字第216 號判決意旨參照）。本
        案既因原審判決有前述適用法條不當之情形，本院就被
        告政一所犯事實一(二)之犯行，改判諭知較重於第一審
        判決之刑度，揆諸前揭最高法院判決意旨，即難謂與罪
        刑相當原則及不利益變更禁止原則之旨意相違。
    3.被告賴品臻部分：
      被告賴品臻於警詢及檢察官偵訊中，均明確表示其未參與
      被告陳寵惠運輸、販賣毒品犯行，僅是要去印尼順便退房
      子，知道匯入其母帳戶的錢是販賣毒品所得而已，本案與
      之無關等語（見警一卷第201-208 頁、99年度偵字第1569
      2 號卷第13-15 、45-48 、117-120 頁），難認其就就所
      涉犯行，於偵查中業已自白，辯護意旨認被告賴品臻於偵
      、審中均自白，應減輕其刑云云，容有誤會。再上開犯罪
      動機並非出於何種特殊原因與環境，情節亦無情輕法重之
      情形，當無刑法第59條酌減其刑之適用，被告賴品臻及
      政一渠等之辯護人請求予以酌減其刑，委無可採，併此敘
      明。
    4.被告歐炳志部分：
      被告歐炳志就其事實欄一(三)前段所載犯行，業於警詢、偵
      查，及原審審理中均自白（見各該卷筆錄），所為合於毒
      品危害防制條例第17條第2 項之規定，爰就前述各該犯行
      ，均減輕其刑。
    5.被告陳寵惠、涂政一並未供出毒品來源：
      被告陳寵惠主張，其有供出毒品來源為小胖「許銘晉」，
      渠是許銘晉之手下，印尼這條毒品線即是許銘晉要渠前往
      經營云云。被告涂政一主張，其有供出毒品來源為陳寵惠
      及小胖「許銘晉」，應予減刑云云。經查：
      (1)本案警方於監聽時，即知悉確定涂政一攜帶到印尼的毒
        品來源都是陳寵惠提供的，業據證人雷銘芳証述明確（
        見原審卷第128 頁）。是被告政一認其有供出毒品來
        源為陳寵惠，使警方因而查獲云云，顯有誤會。
      (2)再本案警方雖依被告陳寵惠之供述，查獲許銘晉，然許
        銘晉否認其為被告陳寵惠之毒品來源（見本院卷第184-
        189 、191-196 頁），且警方亦未自許銘晉處查扣到任
        何毒品，是以警方無法依據被告陳寵惠之供述判斷許銘
        晉之犯罪事實等情，業據證人雷銘芳証述明確等語（見
        本院卷第55-56 頁）。
      (3)另證人涂政一證述：「我與歐炳志夾帶毒品出國，是陳
        寵惠自己私底下在做的」等語（見警一卷第167 頁），
        核與陳寵惠與「薇薇」於99年3 月19日21時38分47秒通
        訊譯文「A （陳寵惠）：啊，但是…我跟妳講啦，現在
        這樣子做是偷著做…B （薇薇）：嗯…A:因為只有這樣
        子做我才能以最，我最近在忙的就是這些事情…B:嗯…
        A:才能用最短時間把這些事情解決，妳懂我的意思嗎…
        B:不要讓他發現了，要是萬一知道了，怎麼辦？A:如果
        萬一知道的話，不是我有問題，我連家裡的人都會有問
        題。B:那怎麼辦啊？A:妳不要講，就不會有人知道」等
        語（見警卷第264-265 頁），顯見被告陳寵惠極怕其上
        手許銘晉知悉其背著許銘晉販毒之事，從而，被告陳寵
        惠本案之毒品來源自不可能來自許銘晉至明。
  故被告陳寵惠、涂政一前述主張，顯非實在，渠2 人並未供出
  毒品來源，堪以認定。
肆、被告政一被訴轉讓第三級毒品無罪部分：
一、公訴意旨另以：歐炳志所交付之一粒眠，因陳寵惠向政一
    表示，若「薇薇」不要，可將之丟棄，政一乃再於99年4
    月25日由高雄機場搭機前往印尼雅加達某處，將上開一粒眠
    500 顆，無償轉讓予「薇薇」，被告政一涉犯轉讓第三級
    毒品罪等語。
二、按犯罪事實應依證據認定之，無證據不得認定其犯罪事實；
    又不能證明被告犯罪者，應諭知無罪之判決，刑事訴訟法第
    154 條第2 項、第301 條第1 項分別定有明文。再按，事實
    之認定，應憑證據，如未能發現相當證據，或證據不足以證
    明，自不能以推測或擬制之方法，為裁判基礎；且認定不利
    於被告之事實須依積極證據，苟積極證據不足為不利於被告
    事實之認定時，即應為有利於被告之認定；另認定犯罪事實
    所憑之證據，雖不以直接證據為限，間接證據亦包括在內，
    然無論直接證據或間接證據，其為訴訟上之證明，須於通常
    一般之人均不致有所懷疑，而得確信其為真實之程度者，始
    得據之為有罪之認定，倘其證明尚未達到此一程度，而有合
    理之懷疑存在，無從使事實審法院得有罪之確信時，即應由
    法院為諭知被告無罪之判決，迭經最高法院30年上字第816
    號、40年台上字第86號、76年台上字第4986號判例意旨一再
    闡釋。次按被告或共犯之自白，不得作為有罪判決之唯一證
    據，仍應調查其他必要之證據，以察其是否與事實相符，刑
    事訴訟法第156 條第2 項定有明文，觀其立法意旨，在防範
    被告或共犯自白之虛擬致與真實不符，故對自白在證據上之
    價值加以限制，明定須藉補強證據以擔保其真實性，而所謂
    補強證據，係指除該自白本身之外，其他與待證之犯罪事實
    具有關聯性，且足以證明該自白之犯罪事實確具有相當程度
    真實性之證據，雖所補強者，非以事實之全部為必要，但亦
    須因補強證據之質量，與自白之相互利用，足使犯罪事實獲
    得確信者，始足當之，業據最高法院邇來一再明確揭示於判
    決之中（最高法院99年度台上字第1576、2361號判決參照）
    。
三、本件公訴意旨認被告政一涉犯毒品危害防制條例第8 條第
    3 項之轉讓第三級毒品罪嫌，無非係以被告政一之自白及
    其入出境紀錄為主要論據。訊據被告政一於本院審理時，
    堅詞否認有何轉讓第三級毒品罪行，辯稱：因為「薇薇」拒
    收，早就依陳寵惠之指示，將第三級毒品丟棄等語。經查，
    被告政一之入出境紀錄，僅能證明其確實公訴意旨所載之
    時間出境之事實，但尚不足作為其確有轉讓第三級毒品與「
    薇薇」之證明，而此部分除被告政一之自白外，並無扣案
    物或通訊監察譯文可資佐證，揆諸前述最高法院判決意旨，
    自難遽以轉讓第三級毒品之刑責相繩。
四、從而，公訴意旨所舉之證據，既存有前述瑕疵，復無其他積
    極證據足證被告政一有公訴意旨所指之轉讓第三級毒品犯
    行，則其為訴訟上之證明，未達到通常一般之人均不會有任
    何懷疑，而得確信被告有轉讓第三級毒品犯行之真實程度，
    自無從說服本院形成有罪之心證，其犯罪尚屬不能證明。
伍、廢棄原判決之理由：
    原判決就被告前述犯行部分，據以論處被告罪刑，固非無見
    ；惟查：
（一）事實一、(一)部分，被告陳寵惠、涂政一、陳品臻係犯運輸
      、販賣第二級毒品甲基安非他命罪，及私運管制物品出口
      罪3 罪，然原判決第10頁倒數第6-8 行，卻認渠等係犯運
      輸第二級毒品甲基安非他命罪，及私運管制物品出口罪2
      罪，又被告陳寵惠係以0000000000號、0000000000號行動
      電話聯絡毒品買賣事宜，有其監聽譯文可證，原審認渠尚
      使用0000000000號行動電話聯絡毒品買賣部分，並無證據
      可證，故原審對該門號之手機諭知沒收，顯有錯誤。再被
      告賴品臻係以0000000000號行動電話與陳寵惠使用之0000
      000000號行動電話連絡毒品交易事項（見警一卷第267-26
      8 頁），原審對該0000000000號行動電話漏未諭知沒收，
      尚有疏漏。
（二）事實一、(二)部分，被告陳寵惠、涂政一係犯販賣第二級毒
      品甲基安非他命罪，其等所犯運輸第二級毒品及私運管制
      物品出口罪2 罪，尚乏積極證據證明，業經本院認定如前
      ，又被告陳寵惠為此部分犯行時並未以0000000000號、00
      00000000、0000000000號行動電話聯絡毒品買賣，由此部
      分犯行並無監聽譯文可證即可得知，原審認其2 人尚犯運
      輸第二級毒品及私運管制物品出口罪2 罪，及使用000000
      0000號、0000000000、0000000000號號行動電話聯絡毒品
      買賣，並對該3 門號之手機均諭知沒收，同有錯誤。
（三）事實一、(三)部分，原判決第10頁倒數第2-5 行，認被告陳
      寵惠、歐炳志就事實欄一、(三)所示運輸第二級毒品、運輸
      第三級毒品及私運管制物品出口三罪間，均係一行為同時
      觸犯「二」罪名之想像競合犯，均應從一重罪之「運輸」
      第二級毒品罪處斷，然其中被告歐炳志應係1 行為觸犯3
      罪名，且被告陳寵惠於與被告歐炳志共同運輸第二、三級
      毒品後，尚與被告政一共犯販賣第二級毒品罪，是被告
      陳寵惠就事實欄一、(三)所示犯行，應係1 行為觸犯4 罪名
      ，應論以販賣第二級毒品罪。再被告陳寵惠就事實欄一、
      (三)所示犯行，係以0000000000號行動電話分別與歐炳志、
      政一聯絡毒品運輸及買賣，有其監聽譯文可證（見警一
      卷第277 、279 頁），原審認渠尚使用0000000000號、00
      00000000號行動電話聯絡毒品買賣，並對該門號之手機諭
      知沒收，均有錯誤。
（四）事實二部分，原判決附表八編號4 就被告政一運輸毒品
      所用之束褲漏未諭知沒收，再被告陳寵惠係以0000000000
      號行動電話與政一聯絡毒品買賣，有其監聽譯文可證（
      見警一卷第286 、289 頁），原審認渠尚使用0000000000
      號、0000000000號行動電話聯絡毒品買賣，並對該門號之
      手機諭知沒收，亦有錯誤。
（五）事實三部分，原判決附表七編號5 就被告陳寵惠意圖販賣
      而持有第四級毒品所用之分裝杓漏未諭知沒收，但於主文
      欄則有諭知沒收，前後不符，亦有違誤。
（六）原審就被告政一轉讓第三級毒品部分，認為有罪，亦有
      未洽。被告上訴意旨，指摘原判決量刑及定應執行刑過重
      ，雖非全無理由，但被告政一、陳寵惠上訴理由主張，
      渠等供出毒品來源應予減刑、被告陳寵惠主張未與歐炳志
      共同運輸甲基安非他命、被告政一另主張事實一(一)部分
      亦有刑法第62條自首之適用、被告賴品臻主張其於偵、審
      中均有自白，應予減刑、被告歐炳志主張，其未與被告陳
      寵惠共同運輸第三級毒品等等，均無理由；惟原判決既有
      上開所述之瑕疵，自應由本院將原判決均撤銷改判。
陸、爰審酌被告4 人明知毒品對人體危害甚鉅，各國對販賣毒品
    相關行為，莫不嚴懲，而被告陳寵惠竟圖一己之私利，從事
    毒品之運輸、販售，並以金錢利誘之方式由被告政一、歐
    炳志為其運輸毒品，本應重懲，惟念其等犯後均坦白承認犯
    行，態度尚可，並考量被告陳寵惠為本件販毒集團之主謀，
    被告賴品臻係被告陳寵惠之女友；被告政一、歐炳志則因
    貪圖金錢而涉犯本案，及其等各次運輸、販賣毒品之數量及
    獲利金額等一切情狀，認檢察官就被告4 人求刑稍嫌過重，
    爰分別對被告陳寵惠、政一量處如附表七、附表八所示之
    刑；對被告賴品臻、歐炳志各量處如主文第二、五項所示之
    刑，並就被告陳寵惠、政一部分，定其應執行刑，以資儆
    懲。
柒、沒收及沒收銷燬：
（一）依毒品危害防制條例第18條第1 項前段之規定，應予沒收
      銷燬之毒品，以經查獲之第一、二級毒品為限；同條項後
      段復規定查獲之第三、四級毒品，無正當理由而擅自持有
      者，沒入銷燬之。且觀諸本條於92年7 月9 日修正之立法
      理由略以：持有或施用笫三、四級毒品因不構成犯罪，配
      合本條例第11條之1 ，業已增列無正當理由不得擅自持有
      第三、四級毒品及製造或施用毒品器具之規定，於第1 項
      中段予以修正為「查獲之笫三、四級毒品及製造或施用毒
      品之器具，無正當理由而擅自持有者，均沒入銷燬之」，
      從而倘係查獲製造、運輸、販賣、意圖販賣而持有、以非
      法方法使人施用、引誘他人施用或轉讓第三、四級毒品，
      既屬同條例相關法條明文規定處罰之犯罪行為，即非該條
      項應依行政程式沒入銷燬之範圍。又同條例第19條第1 項
      所定「供犯罪所用或因犯罪所得之物」，係指犯第4 條至
      第9 條、第12條、第13 條 或第14條第1 項、第2 項之罪
      所用或所得之物，不包括毒品本身在內，是尚不得援用此
      項規定為第三、四級毒品之沒收依據。再同條例對於查獲
      之製造、運輸、販賣、意圖販賣而持有、以非法方法使人
      施用、引誘他人施用及轉讓第三、四級毒品之沒收，並無
      特別規定，如其行為已構成犯罪，則該毒品即屬不受法律
      保護之違禁物，應回歸刑法之適用，依刑法第38條第1 項
      第1 款之規定沒收之，始為適法（最高法院96年度台上字
      第89號、96年度台上字第727 號判決意旨參照）。扣案附
      表一編號2 所示之甲基安非他命3 包，經送內政部警政署
      刑事警察局鑑定結果，均檢出第二級毒品甲基安非他命成
      分（重量詳如附表一編號2 所示），有附表五編號10所示
      之鑑定書附卷可憑，足認上開物品均為第二級毒品甲基安
      非他命，而屬違禁物無訛，依上開說明，自應依毒品危害
      防制條例第18條第1 項前段之規定，在被告陳寵惠、政
      一所犯事實欄二販賣第二級毒品罪項下宣告沒收銷燬之。
（二）扣案附表二編號1 及附表三所示之第四級毒品假麻黃鹼21
      包，經送內政部警政署刑事警察局鑑定結果，均檢出第四
      級毒品假麻黃鹼成份（重量詳如附表二編號1 、附表三編
      號1 所示），有附表五編號11所示之鑑定書在卷可參，係
      事實欄三所示被告陳寵惠因意圖販賣而持有之第四級毒品
      ，揆諸上開說明，乃屬違禁物，爰依刑法第38條第1 項第
      1 款之規定宣告沒收之。
（三）扣案附表一編號3 之行動電話1 支為被告政一所有，供
      渠等犯事實欄一、(一)、二犯罪所用之物；附表二編號3 之
      行動電話1 支，係被告陳寵惠所有，供渠等犯事實欄一(一)
      犯罪所用之物；附表二編號4 之行動電話1 支，係被告陳
      寵惠所有，供渠等犯事實欄一、(一)(三)、二犯罪所用之物；
      附表四編號2 之行動電話1 支，則係被告歐炳志所有，供
      其犯事實欄一、(三)前段犯罪所用之物，應依毒品危害防制
      條例第19條第1 項之規定，就被告等3 人所犯各罪項下，
      分別宣告沒收之。
（四）扣案附表一編號1 所示之黑色束褲係用供犯事實二犯罪所
      用之物；扣案附表二編號2 所示之分裝杓3 支物，係用供
      犯事實三犯罪所用之物；扣案附表四編號1 所示之物，係
      用供犯事實一、(三)前段所用之物，且均係被告陳寵惠所有
      ，亦應依毒品危害防制條例第19條第1 項之規定，就被告
      陳寵惠所犯各罪項下，及被告政一所犯犯事實二之罪項
      下、被告歐炳志犯事實一、(三)前段之罪項下，分別宣告沒
      收之。又被告陳寵惠等人因事實一所示共同販賣甲基安非
      他命犯行，所獲得之價金，雖未扣案，惟仍應本於共同正
      犯責任共同原則，依毒品危害防制條例第19條第1 項之規
      定，分別在被告陳寵惠等人所犯各次罪刑項下宣告連帶沒
      收之，如全部或一部不能沒收時，以其等之財產連帶抵償
      之。又被告政一為事實欄一、(一)所示犯行之球鞋1 雙，
      為被告陳寵惠所有，業據被告陳寵惠於原審中陳述明確，
      再被告陳寵惠、政一、賴品臻為事實欄一、(一)所示犯行
      使用之門號0000000000號行動電話，既為被告賴品臻持用
      ，以供渠等販賣毒品連絡所用（見附表五編號5 ），雖均
      未扣案，亦應依毒品危害防制條例第19條第1 項規定予以
      沒收，如一部或全部不能沒收時，應對該次犯行之行為人
      即被告政一、陳寵惠、賴品臻連帶追徵其價額。至其餘
      如附表二編號5 、附表六所示之扣案物，雖均係被告陳寵
      惠所有，然被告陳寵惠於原審審理中陳稱於事實一、二、
      三所示犯行均無涉（參原審卷第138 頁），卷內亦無具體
      事證證明該等物品與上開犯行有關，爰均不為沒收之諭知
      ，附此敘明。
據上論段斷，應依刑事訴訟法第299 條第1 項前段、第369 條第
1 項前段、第300 條、第301 條第1 項，毒品危害防制條例第4
條第2 項、第6 項、第5 條第4 項、第17條第2 項、第18條第1
項前段、第19條第1 項，懲治走私條例第2 條第1 項、第2 項、
第11條，刑法第11條、第28條、第55條、第47條第1 項、第38條
第1 項第1 款、第51條第5 款、第9 款，判決如主文。
本案經檢察官高碧霞到庭執行職務。
中    華    民    國  100     年    6     月    8     日
                  刑事第十一庭  審判長法  官  翁慶珍
                                      法  官  孫啟強
                                      法  官  石家禎
以上正本證明與原本無異。
如不服本判決應於收受本判決後10日內向本院提出上訴書狀，其
未敘述上訴理由者，並得於提起上訴後10日內向本院補提理由書
狀（均須按他造當事人之人數附繕本）「切勿逕送上級法院」。
中    華    民    國   100    年    6     月    8     日
                                      書記官  黃月瞳
附錄本件判決論罪科刑法條：
毒品危害防制條例第4條：
製造、運輸、販賣第一級毒品者，處死刑或無期徒刑；處無期徒
刑者，得併科新臺幣 1 千萬元以下罰金。
製造、運輸、販賣第二級毒品者，處無期徒刑或7年以上有期徒
刑，得併科新臺幣 7 百萬元以下罰金。
製造、運輸、販賣第三級毒品者，處5年以上有期徒刑，得併科
新臺幣 5 百萬元以下罰金。
製造、運輸、販賣第四級毒品者，處3年以上10年以下有期徒刑
，得併科新臺幣 3 百萬元以下罰金。
製造、運輸、販賣專供製造或施用毒品之器具者，處1年以上7年
以下有期徒刑，得併科新臺幣 1 百萬元以下罰金。
前五項之未遂犯罰之。
毒品危害防制條例第5條：
意圖販賣而持有第一級毒品者，處無期徒刑或 10 年以上有期徒
刑，得併科新臺幣 7 百萬元以下罰金。
意圖販賣而持有第二級毒品者，處 5 年以上有期徒刑，得併科
新臺幣 5 百萬元以下罰金。
意圖販賣而持有第三級毒品者，處 3 年以上 10 年以下有期徒
刑，得併科新臺幣 3 百萬元以下罰金。
意圖販賣而持有第四級毒品或專供製造、施用毒品之器具者，處
 1 年以上7 年以下有期徒刑，得併科新臺幣 1 百萬元以下罰金
。
毒品危害防制條例第8條：
轉讓第一級毒品者，處 1 年以上 7 年以下有期徒刑，得併科新
臺幣 1 百萬元以下罰金。
轉讓第二級毒品者，處 6 月以上 5 年以下有期徒刑，得併科新
臺幣 70 萬元以下罰金。
轉讓第三級毒品者，處3 年以下有期徒刑，得併科新臺幣30萬元
以下罰金。
轉讓第四級毒品者，處1 年以下有期徒刑，得併科新臺幣10萬元
以下罰金。
前四項之未遂犯罰之。
轉讓毒品達一定數量者，加重其刑至二分之一，其標準由行政院
定之。
懲治走私條例第2條：
私運管制物品進口、出口逾公告數額者，處7年以下有期徒刑，
得併科新臺幣 3 百萬元以下罰金。
前項之未遂犯罰之。
第 1 項所稱管制物品及其數額，由行政院公告之。
附表一：
┌──┬─────────────────┬─────────────┐
│編號│ 扣押物品名稱                     │  備    註                │
├──┼─────────────────┼─────────────┤
│1   │ 黑色束褲1 件                     │陳寵惠所有，供事實欄二所示│
│    │                                  │犯行所用之運輸工具        │
├──┼─────────────────┼─────────────┤
│2   │甲基安非他命3 包                  │其中2 包，驗前總淨重65.29 │
│    │                                  │公克、驗後總淨重65.14 公克│
│    │                                  │；另1 包驗前毛重68.18 公克│
│    │                                  │、驗後淨重65.4公克        │
├──┼─────────────────┼─────────────┤
│3   │ 行動電話一支，門號：0000000000號 │政一所有，供事實欄一(一)、│
│    │ 序號：00000000000000號           │二所示犯行所用之聯絡工具  │
└──┴─────────────────┴─────────────┘
附表二：
┌──┬─────────────────┬─────────────┐
│編號│ 扣押物品名稱                     │  備    註                │
├──┼─────────────────┼─────────────┤
│1   │ 假麻黃鹼12包                     │其中6 包驗前總毛重22.07 公│
│    │                                  │克、驗前總純質淨重18.96 公│
│    │                                  │克；6 包驗前總毛重35.87 公│
│    │                                  │克、驗前總純質淨重32.48 公│
│    │                                  │克                        │
├──┼─────────────────┼─────────────┤
│2   │ 分裝杓3支（毒品器具）            │陳寵惠所有供分裝假麻黃鹼所│
│    │                                  │用之工具                  │
├──┼─────────────────┼─────────────┤
│3   │行動電話門號：0000-000000         │陳寵惠所有，供事實欄一、(一)│
│    │        序號：000000000000000     │所示犯行所用之聯絡工具    │
├──┼─────────────────┼─────────────┤
│4   │行動電話門號：0000-000000         │陳寵惠所有，供事實欄一、(一)│
│    │        序號：000000000000000     │、(三)、二所示犯行所用之聯絡│
│    │                                  │工具                      │
├──┼─────────────────┼─────────────┤
│5   │ 行動電話門號：0000-000000        │非供犯罪所用之物，不沒收  │
│    │         序號：000000000000000    │                          │
└──┴─────────────────┴─────────────┘
附表三：
┌──┬─────────────────┬─────────────┐
│編號│ 扣押物品名稱                     │  備    註                │
├──┼─────────────────┼─────────────┤
│1   │ 假麻黃鹼9包                      │其中3 包驗前總毛重592.56公│
│    │                                  │克、驗前總純質淨重567.56公│
│    │                                  │克；6 包驗前總毛重1130.08 │
│    │                                  │公克、驗前總純質淨重1081.1│
│    │                                  │9 公克                    │
└──┴─────────────────┴─────────────┘
附表四：
┌──┬─────────────────┬─────────────┐
│編號│ 扣押物品名稱                     │  備    註                │
├──┼─────────────────┼─────────────┤
│1   │ 球鞋1 雙                         │陳寵惠所有，供事實欄一、(三)│
│    │                                  │前段所示犯行所用之運輸工具│
├──┼─────────────────┼─────────────┤
│2   │ 行動電話一支，門號：0000000000號 │歐炳志所有，供事實欄一、(三)│
│    │ 序號：00000000000000號           │前段所示犯行所用之聯絡工具│
└──┴─────────────────┴─────────────┘
附表五：
┌──┬───────────┬───────────────────┐
│編號│   書 證 名 稱        │        備       註                   │
├──┼───────────┼───────────────────┤
│1   │被告政一之入出境記錄│被告政一確實於事實一、(一)、(二)、二所示│
│    │（警一卷第260 頁）    │時間，出境臺灣；於事實一、(三)所示時間業│
│    │                      │已離開臺灣，其所自白之一、二犯行之行為│
│    │                      │時間，核與入出境資料相符。            │
├──┼───────────┼───────────────────┤
│2   │被告賴品臻之入出境記錄│被告賴品臻確實於事實一、(一)所示時間出境│
│    │（警一卷第258 頁、第  │臺灣，其所自白之一、(一)犯行之行為時間核│
│    │259 頁）              │與入出境資料相符。                    │
├──┼───────────┼───────────────────┤
│3   │被告歐炳志之入出境記錄│被告歐炳志確實於事實一、(三)所示時間出境│
│    │（警一卷第260頁、第261│臺灣，其所自白之一、(三)犯行之行為時間，│
│    │頁）                  │核與入出境資料相符。                  │
├──┼───────────┼───────────────────┤
│4   │被告陳寵惠使用00000000│左列通訊譯文內容皆與運輸及交付毒品有關│
│    │08號、0000000000號行動│，核與被告陳寵惠、政一就事實一、(一)、│
│    │電話與政00000000000│(三)、二所為之自白相符。                │
│    │號行動電話或其他電話之│                                      │
│    │通訊監察譯文（參警一卷│                                      │
│    │第264 頁、第272 頁至第│                                      │
│    │275 頁、第278 頁至第27│                                      │
│    │9 頁、第282 頁、第284 │                                      │
│    │頁、第286 頁至第289 頁│                                      │
│    │）                    │                                      │
├──┼───────────┼───────────────────┤
│5   │被告陳寵惠使用00000000│左列通訊譯文內容係被告賴品臻找尋飯店及│
│    │08號與被告賴品臻使用之│提供其母帳戶資料、售出後尚餘甲基安非他│
│    │0000000000號於99年3 月│命29公克，顯與事實一、(一)之運輸、販賣甲│
│    │23日、24日之通訊監察譯│基安非他命有關，核與被告陳寵惠、賴品臻│
│    │文（參警一卷第267 頁、│、政一就事實一、(一)部分所為之自白相符│
│    │第268頁）             │。                                    │
├──┼───────────┼───────────────────┤
│6   │被告陳寵惠使用00000000│左列通訊譯文內容皆與運輸及交付毒品有關│
│    │84號與被告歐炳志使用之│，核與被告陳寵惠、歐炳志就事實一、(三)前│
│    │0000000000號行動電話90│ 段所為之自白相符。                   │
│    │年4 月17日之通訊監察譯│                                      │
│    │文（參警一卷第295頁） │                                      │
├──┼───────────┼───────────────────┤
│7   │中國信託商業銀行第6135│99年3 月24日有一筆16萬元；同年4 月27日│
│    │00000000號帳戶存提明細│有一筆51,724元；同年4 月28日有一筆18,0│
│    │。（偵一卷第87頁至第92│00元匯至左列帳戶，核與被告陳寵惠、賴品│
│    │頁）                  │臻、政一就事實一、(一)、(二)所為之自白相│
│    │                      │符。                                  │
├──┼───────────┼───────────────────┤
│8   │國泰世華銀行0000000000│99年3 月24日有一筆10萬元之款項，匯入左│
│    │46號帳戶存提明細。（參│列帳戶，核與被告陳寵惠、賴品臻、政一│
│    │偵一卷第94頁至第99頁  │就事實一、(一)所為之自白相符。            │
├──┼───────────┼───────────────────┤
│9   │查獲照片12幀          │照片內容係被告政一身著黑色束褲夾帶甲│
│    │                      │基安非他命，足認被告政一、陳寵惠就事│
│    │                      │實二所為之自白與事實相符。            │
├──┼───────────┼───────────────────┤
│10  │內政部警政署刑事警察局│被告政一為事實二犯行時，所查獲之晶體│
│    │99年7月15日刑鑑字第099│3 包，依鑑驗結果，均檢出甲基安非他命成│
│    │0000000號鑑定書       │份（其中2 包，驗前總淨重65.29 公克、驗│
│    │（參警一卷第190 頁）  │後總淨重65.14 公克；另1 包驗前毛重68.1│
│    │                      │8 公克、驗後淨重65.4公克），足認被告│
│    │                      │政一、陳寵惠就事實二之自白與事實相符。│
├──┼───────────┼───────────────────┤
│11  │內政部警政署刑事警察局│在被告陳寵惠住處查獲如附表二編號1 及在│
│    │99年6 月30日刑鑑字第  │被告賴品臻住處查獲如附表三編號1 之物品│
│    │0000000000號鑑定書、  │，均檢出假麻黃鹼成份，足認被告陳寵惠就│
│    │99年7 月8 日刑鑑字第  │事實三之自白與事實相符。              │
│    │0000000000號鑑定書    │                                      │
│    │（參警一卷第141 頁、第│                                      │
│    │224頁）               │                                      │
└──┴───────────┴───────────────────┘
附表六：
┌──┬─────────────────┐
│編號│ 扣押物品名稱                     │
├──┼─────────────────┤
│1   │安非他命2包（1.65公克）           │
├──┼─────────────────┤
│2   │K盤一組（含吸管及磨K粉之電話卡片）│
├──┼─────────────────┤
│3   │電子磅秤一個                      │
├──┼─────────────────┤
│4   │夾鏈袋一包                        │
├──┼─────────────────┤
│5   │封口機二個                        │
├──┼─────────────────┤
│6   │小提袋（裝毒品用）                │
├──┼─────────────────┤
│7   │香菸盒一個（裝毒品之用）          │
├──┼─────────────────┤
│8   │鞋盒一個                          │
└──┴─────────────────┘
附表七、被告陳寵惠宣告刑部分：
┌──┬─────┬──────────────────────┐
│編號│犯罪事實  │         主          文                     │
├──┼─────┼──────────────────────┤
│ 1  │事實一、(一)│陳寵惠共同犯販賣第二級毒品罪，累犯，處有期徒│
│    │          │刑伍年。扣案如附表一編號3 、附表二編號3 、4 │
│    │          │所示之物，沒收之。未扣案共同販賣第二級毒品所│
│    │          │得財物新臺幣貳拾陸萬元，應與政一、賴品臻連│
│    │          │帶沒收之，如全部或一部不能沒收時，以其等之財│
│    │          │產連帶抵償之。未扣案球鞋壹雙、門號0000000000│
│    │          │號行動電話壹支，均沒收，如全部或一部不能沒收│
│    │          │時，應與政一、賴品臻連帶追徵其價額。      │
├──┼─────┼──────────────────────┤
│ 2  │事實一、(二)│陳寵惠共同犯販賣第二級毒品罪，累犯，處有期徒│
│    │          │刑肆年貳月。未扣案共同販賣第二級毒品所得財物│
│    │          │新臺幣玖萬元，應與政一連帶沒收之，如全部或│
│    │          │一部不能沒收時，以其等之財產連帶抵償之。    │
├──┼─────┼──────────────────────┤
│ 3  │事實一、(三)│陳寵惠共同犯販賣第二級毒品罪，累犯，處有期徒│
│    │          │刑肆年陸月。扣案如附表一編號3 、附表二編號4 │
│    │          │、附表四所示之物，均沒收。未扣案共同販賣第二│
│    │          │級毒品所得財物新臺幣柒萬元，應與政一連帶沒│
│    │          │收之，如全部或一部不能沒收時，以其等之財產連│
│    │          │帶抵償之。                                  │
├──┼─────┼──────────────────────┤
│ 4  │事實二    │陳寵惠共同犯販賣第二級毒品罪，累犯，處有期徒│
│    │          │刑肆年。扣案如附表一編號2 所示之甲基安非他命│
│    │          │，沒收銷燬之。扣案如附表一編號1 、編號3 、附│
│    │          │表二編號4 所示之物，均沒收。                │
├──┼─────┼──────────────────────┤
│ 5  │事實三    │陳寵惠犯意圖販賣而持有第四級毒品罪，累犯，處│
│    │          │有期徒刑壹年肆月。扣案如附表二編號1 、2 及附│
│    │          │表三所示之物，均沒收。                      │
└──┴─────┴──────────────────────┘
附表八、被告政一宣告刑部分：
┌──┬─────┬──────────────────────┐
│編號│犯罪事實  │         主          文                     │
├──┼─────┼──────────────────────┤
│ 1  │事實一、(一)│政一共同犯販賣第二級毒品罪，處有期徒刑肆年│
│    │          │陸月。扣案如附表一編號3 、附表二編號3 、4 所│
│    │          │示之物，均沒收。未扣案共同販賣第二級毒品所得│
│    │          │財物新臺幣貳拾陸萬元，應與陳寵惠、賴品臻連帶│
│    │          │沒收之，如全部或一部不能沒收時，以其等之財產│
│    │          │連帶抵償之。未扣案球鞋壹雙、門號0000000000號│
│    │          │行動電話壹支，均沒收，如全部或一部不能沒收時│
│    │          │，應與陳寵惠、賴品臻連帶追徵其價額。        │
├──┼─────┼──────────────────────┤
│ 2  │事實一、(二)│政一共同犯販賣第二級毒品罪，處有期徒刑參年│
│    │          │捌月。未扣案共同販賣第二級毒品所得財物新臺幣│
│    │          │玖萬元，應與陳寵惠連帶沒收之，如全部或一部不│
│    │          │能沒收時，以其等之財產連帶抵償之。          │
├──┼─────┼──────────────────────┤
│ 3  │事實一、(三)│政一共同犯販賣第二級毒品罪，處有期徒刑肆年│
│    │          │扣案如附表一編號3 、附表二編號4 所示之物，均│
│    │          │沒收。未扣案共同販賣第二級毒品所得財物新臺幣│
│    │          │柒萬元，應與陳寵惠連帶沒收之，如全部或一部不│
│    │          │能沒收時，以其等之財產連帶抵償之。          │
├──┼─────┼──────────────────────┤
│ 4  │事實二    │政一共同犯販賣第二級毒品罪，處有期徒刑參年│
│    │          │捌月。扣案如附表一編號2 所示之甲基安非他命，│
│    │          │沒收銷燬之。扣案如附表一編號1 、3 、附表二編│
│    │          │號4所示之物，均沒收。                       │
└──┴─────┴──────────────────────┘